Minutes et répertoires du notaire Pierre COLLET, 18 février 1764 - 28 décembre 1782 (étude X)
Archives nationales
- Répertoire(s) de Pierre COLLET, 18 février 1764 - 23 décembre 1782; MC/RE/X/13 - MC/RE/X/14
  - Répertoire. 1775, 7 février - 1782, 23 décembre, 7 février 1775 - 23 décembre 1782; MC/RE/X/14
    - Contrat de mariage entre le sieur Courtin et la demoiselle Manier, 11 septembre 1780
      contrat de mariage; Courtin (sieur); Manier (demoiselle)
    - Inventaire après décès de la dame Delvincourt, 11 septembre 1780
      inventaire après décès; Delvincourt (dame)
    - Inventaire après décès de Marguerite Tonnellier veuve du sieur Louis Guérin potier d'étain, 14 septembre 1780
      inventaire après décès; Tonnellier, Marguerite; Guerin, Louis (veuve du sieur); potier
    - Notoriété constatant le nombre des héritiers de François Coineau, 18 septembre 1780
      notoriété; Coineau, François
    - Testament de François Joseph Agut dit Betestat -, 19 septembre 1780
      Note du clerc de notaire: Mort le 1791-12-25.
      Le codicille en juillet.
      testament; Agut dit Betestat, François-Joseph
    - Inventaire après décès du sieur Claude Fleury, 19 septembre 1780
      inventaire après décès; Fleury, Claude
    - Contrat de mariage entre Baptiste Carabin et Françoise Roussin, 19 septembre 1780
      contrat de mariage; Carabin, Baptiste; Roussin, Françoise
    - Inventaire après décès de Jeanne Marguerite Coustet, 20 septembre 1780
      inventaire après décès; Coustet, Jeanne-Marguerite
    - Contrat de mariage entre Jean François Charpentier et Marie Alix Fromont, 21 septembre 1780
      contrat de mariage; Charpentier, Jean-François; Fromont, Marie-Alix
    - Inventaire après décès du sieur Laurent Jacques Souhart, 22 septembre 1780
      inventaire après décès; Souhart, Laurent-Jacques
    - Testament déposé de madame Delpech, 28 septembre 1780
      testament; dépôt de pièces; Delpech (madame)
    - Inventaire après décès du sieur Jean Lefebvre, 28 septembre 1780
      inventaire après décès; Lefebvre, Jean
    - Contrat de mariage entre Henry Sanon et Françoise Groscolat, 29 septembre 1780
      contrat de mariage; Sanon, Henry; Groscolat, Françoise
    - Notoriété concernant la succession de la dame Moreau, 29 septembre 1780
      notoriété; Moreau (dame)
    - Notoriété en rectification des noms de baptême de la dame Dumoutier, 29 septembre 1780
      notoriété; Dumoutier (dame)
    - Contrat de mariage entre le sieur Jean Paul Landait et la dame Clotilde Poitra, 8 octobre 1780
      contrat de mariage; Landait, Jean-Paul; Poitra, Clotilde
    - Inventaire après décès de Marie Joseph Pétronille Otten, 9 octobre 1780
      inventaire après décès; Otten, Marie-Joseph-Pétronille
    - Dépôt d'extrait mortuaire du sieur Landireau - négociant, 10 octobre 1780
      acte d'état civil; dépôt de pièces; Laudireau (sieur); négociant
    - Contrat de mariage entre le sieur Labro et la dame Lamotte, 10 octobre 1780
      contrat de mariage; Labro (sieur); Lamotte (dame)
    - Contrat de mariage entre le sieur Gherize et la dame Habert, 15 octobre 1780
      contrat de mariage; Guerize (sieur); Habert (dame)
    - Contrat de mariage entre le sieur Mallet et la demoiselle Mondelet, 17 octobre 1780
      contrat de mariage; Mallet (sieur); Mondelet (demoiselle)
    - Inventaire après décès de la veuve Josard, 17 octobre 1780
      inventaire après décès; Josard (veuve)
    - Notoriété du décès du sieur Dufour et délégation du sieur Daveau, 18 octobre 1780
      notoriété; Dufour (sieur); Daveau (sieur)
    - Contrat de mariage entre Charles Etienne Guénard et Denise Michelle Beaugrand, 21 octobre 1780
      contrat de mariage; Guenard, Charles-Etienne; Beaugrand, Denise-Michelle
    - Inventaire après décès de la dame Antoinette Bardou veuve du sieur Breilly dit Godard, 31 octobre 1780
      inventaire après décès; Bardou, Antoinette; Breilly dit Godard (veuve du sieur)
    - Inventaire après décès de Joseph Ogier avocat au Parlement, 3 novembre 1780
      inventaire après décès; Ogier, Joseph; avocat au parlement (Ancien Régime)
    - Inventaire après décès de Marie Henriette Hampin épouse du sieur Citerling, 3 novembre 1780
      inventaire après décès; Hamin, Marie-Henriette; Citerling (Epouse du sieur)
    - Contrat de mariage entre le sieur Jean Baptiste Duboit et Marie Françoise Dubut, 4 novembre 1780
      contrat de mariage; Duboit, Jean-Baptiste; Dubut, Marie-Françoise
    - Testament déposé d'Héleine Ogier, 9 novembre 1780
      testament; dépôt de pièces; Ogier, Héleine
    - Contrat de mariage entre Louis Jardaine et Madelaine Clotilde Mauguy, 9 novembre 1780
      contrat de mariage; Jardaine, Louis; Mauguy, Madelaine-Clotilde
    - Testament du sieur Pierre Didelle, 12 novembre 1780
      testament; Didelle, Pierre
    - Contrat de mariage entre le sieur Martin Sulpice Cousin et Marie Louise Porlier, 14 novembre 1780
      contrat de mariage; Cousin, Martin-Sulpice; Porlier, Marie-Louise
    - Contrat de mariage entre le sieur Louis Domain et la demoiselle Claudine Chaignel, 15 novembre 1780
      contrat de mariage; Domain, Louis; Chaignel, Claudine
    - Testament de mademoiselle Otten, 16 novembre 1780
      testament; Otten (mademoiselle)
    - Contrat de mariage entre le sieur Lefevre et la dame veuve Bourguignon, 17 novembre 1780
      contrat de mariage; Lefevre (sieur); Bourguignon (dame veuve)
    - Notoriété du décès de Marie Françoise Arnoult veuve Nozet, 17 novembre 1780
      notoriété; Arnoult, Marie-Françoise; Nozet (veuve)
    - Contrat de mariage entre Michel et dame Régnier veuve Barbet, 24 novembre 1780
      Le clerc de notaire a omis le patronyme du futur
      contrat de mariage; Michel; Regnier (dame); Barbet (veuve)
    - Contrat de mariage entre Paul Charpentier et Catherine Lemoine, 25 novembre 1780
      contrat de mariage; Charpentier, Paul; Lemoine, Catherine
    - Contrat de mariage entre le sieur Mallet et la demoiselle Chelitre, 26 novembre 1780
      contrat de mariage; Mallet (sieur); Chelitre (demoiselle)
    - Inventaire après décès du sieur Pierre Didelle, 28 novembre 1780
      inventaire après décès; Didelle, Pierre
    - Contrat de mariage entre le sieur Urluchs et la demoiselle Leroux, 29 novembre 1780
      contrat de mariage; Urluchs (sieur); Leroux (demoiselle)
    - Contrat de mariage entre monsieur Antoine Joseph Delaroche et la demoiselle Marie Catherine Wibert, 29 novembre 1780
      contrat de mariage; Delaroche, Antoine-Joseph; Wibert, Marie-Catherine
    - Contrat de mariage entre le sieur Jolle et la demoiselle Estivattet, 30 novembre 1780
      Acte notarié imparfait
      contrat de mariage; Jolle (sieur); Estivattet (demoiselle)
    - Inventaire après décès de Isaac Maillard (imparfait), 30 novembre 1780
      inventaire après décès; Maillard, Isaac; commerçant
    - Inventaire après décès du sieur Louis François Rouyet, 1er décembre 1780
      inventaire après décès; Rouyet, Louis-François
    - Notoriété du décès de Sébastien Herbault des Paveaux et sa femme, 7 décembre 1780
      notoriété; Herbault des Paveaux, Sébastien
    - Inventaire après décès de mademoiselle la marquise d'Ars., 14 décembre 1780
      inventaire après décès; Ars (mademoiselle la marquise d')
    - Testament de Marie Madelaine Fadin femme Boucheron, 17 décembre 1780
      testament; Fadin, Marie-Madeleine; Boucheron (femme)
    - Notoriété constatant le décès du sieur Allouel et le nombre de ses héritiers, 18 décembre 1780
      notoriété; Allouel (sieur)
    - Dépôt d'extrait mortuaire du sieur Branac de La Cassine, 20 décembre 1780
      acte d'état civil; dépôt de pièces; Branac de La Cassine (sieur)
    - Contrat de mariage entre le sieur Louis Savart et Anne Bouille, 27 décembre 1780
      contrat de mariage; Savart, Louis; Bouille, Anne
    - Inventaire après décès du sieur Robert Burrell, anglais, 30 décembre 1780
      inventaire après décès; Burell, Robert
    - Testament de mademoiselle Julliennet, 3 janvier 1781
      testament; Julliennet (mademoiselle)
    - Vente de fonds de boutique de limonadier par M. Lepetit à M. Noncher..-.-, 8 janvier 1781
      acte de vente; Lepetit (M.); Noncher (M.); restaurateur
    - Contrat de mariage entre le sieur Régnault et la dame Nodot, 13 janvier 1781
      contrat de mariage; Regnault (sieur); Nodot (dame)
    - Inventaire après décès de Alexis François Gobin marchand mercier, 15 janvier 1781
      Inventaires après décès de 1781 (1797 actes), par Thierry Boudignon, v. 1995 (base de données migrée: voir contexte dans le Plan d’orientation général - Notaires de Paris, guides thématiques du Minutier).
      inventaire après décès; Gobin, Alexis-François; commerçant
    - Inventaire après décès de monsieur Alexis François Gobin, marchand mercier, 15 janvier 1781
    - Vente de charge de perruquier par M. Champenois dit Champagne à Jean-Baptiste Bousquet..-.-, 16 janvier 1781
      acte de vente; Bousquet, Jean-Baptiste; Champenois (M.); coiffeur
    - Bail de privilège de perruquier par Jean-Baptiste Bousquet à Marc Bongrat..-.-, 20 janvier 1781
      bail; Bongrat, Marc; Bousquet, Jean-Baptiste; coiffeur
    - Contrat de mariage entre le sieur Etienne Bidaux; la demoiselle Agathe Victoire Granger, 22 janvier 1781
      contrat de mariage; Bidaux, Etienne; Granger, Agathe-Victoire
    - Contrat de mariage entre le sieur Pierre François Alexandre Lefevre; la demoiselle Gabrielle Philiberte Julie Révillon, 22 janvier 1781
      contrat de mariage; Lefevre, Pierre-François-Alexandre; Revillon, Gabrielle-Philiberte-Julie
    - Inventaire après décès de François Gilles, 23 janvier 1781
      inventaire après décès; Gilles, François
    - Inventaire après décès du sieur François Gillet, 23 janvier 1781
      inventaire après décès; Gillet, François
    - Contrat de mariage entre François Levallois et Elisabeth Beny, 31 janvier 1781
      contrat de mariage; Levallois, François; Beny, Elisabeth
    - Contrat de mariage entre le sieur Martin et la demoiselle Pérard, 1er février 1781
      contrat de mariage; Martin (sieur); Perard (demoiselle)
    - Contrat de mariage entre Thomas Sauvé et la demoiselle Bisard, 1er février 1781
      contrat de mariage; Sauve, Thomas; Bisard (demoiselle)
    - Notoriété concernant monsieur d'Hautefeuille, 3 février 1781
      notoriété; Hautefeuille (monsieur d')
    - Contrat de mariage entre le sieur Leclerc et la dame Boucher, 3 février 1781
      contrat de mariage; Leclerc (sieur); Boucher (dame)
    - Contrat de mariage entre le sieur Legrand; la demoiselle Julie Lepreux, 4 février 1781
      contrat de mariage; Legrand (sieur); Lepreux, Julie
    - Notoriété justifiant le décès de la veuve damerot, 4 février 1781
      notoriété; Damerot (veuve)
    - Testament de Marie Marguerite Perrette Chevin, 4 février 1781
      testament; Chevin, Marie-Marguerite-Perrette
    - Testament de monsieur Lenoir Duplessis, 5 février 1781
      testament; Lenoir Duplessis (monsieur)
    - Contrat de mariage entre le sieur Marie Roger et Geneviève Rosalie Lachainait, 8 février 1781
      contrat de mariage; Roger, Marie; Lachainait, Geneviève-Rosalie
    - Contrat de mariage entre le sieur Labourat et la demoiselle Allain, 8 février 1781
      contrat de mariage; Labouret (sieur); Allain (demoiselle)
    - Procès-verbal de non comparution des associés d'une manufacture de toile peinte..-, 10 février 1781
      procès-verbal; comparution
    - Inventaire après décès de Mme Marca veuve Lefebvre, 12 février 1781
      inventaire après décès; Marca (Mme); Lefebvre,
    - Inventaire après décès de dame Marca veuve Lefebvre, 12 février 1781
      inventaire après décès; Marca (dame); Lefebvre (femme)
    - Notoriété concernant les héritiers Guillaume, 13 février 1781
      notoriété; Guillaume (héritiers)
    - Vente de fonds de boutique d'effets par M. Baquia à Mme Hué..-.-, 15 février 1781
      acte de vente; Baquia (M.); Hué (Mme); commerçant
    - Remboursement par la communauté des huissiers priseurs à M. Beau..-.-, 15 février 1781
      indemnité; Beau (M.); huissier
    - Contrat de mariage entre Templis et la demoiselle Bion, 16 février 1781
      contrat de mariage; Templis; Bion (demoiselle)
    - Alloué de M. Trottier chez M. Chevillard, maître pâtissier..-.-, 16 février 1781
      contrat de travail; Chevillard (M.); Trottier (M.).; pâtissier
    - Contrat de mariage entre le sieur Michel Louis Ozanne; Marie Jeanne Million, 18 février 1781
      contrat de mariage; Ozanne, Michel-Louis; Million, Marie-Jeanne
    - Apprentissage de perruquier..-.-, 19 février 1781
      contrat d'apprentissage; coiffeur
    - Inventaire après décès de André Feron, 20 février 1781
      inventaire après décès; Feron, André
    - Inventaire après décès de Louis Thomas Lenoir Duplessis, 20 février 1781
      inventaire après décès; Lenoir Duplessis, Louis-Thomas
    - Contrat de mariage entre Charles Claude Levaigneur et Marie Catherine Dujal, 20 février 1781
      contrat de mariage; Levaigneur, Charles-Claude; Dujal, Marie-Catherine
    - Inventaire après décès du sieur André Féron, 20 février 1781
    - Inventaire après décès de Louis Thomas Lenoir Duplessis, 20 février 1781
    - Inventaire après décès de Marie Marguerite Greppin épouse Deleneux, 21 février 1781
      inventaire après décès; Greppin, Marie-Marguerite; Deleneux,
    - Inventaire après décès de Marie Marguerite Greppin femme Deheneux, 21 février 1781
      inventaire après décès; Greppin, Marie-Marguerite; Deheneux (femme)
    - Contrat de mariage entre le sieur Germain François Brounin et Marie Françoise Gallié, 22 février 1781
      contrat de mariage; Brounin, Germain-François; Gallie, Marie-Françoise
    - Inventaire après décès de l'épouse Pinel, 24 février 1781
      inventaire après décès; Pinel
    - Inventaire après décès de mademoiselle Pinel, 24 février 1781
      inventaire après décès; Pinel (mademoiselle)
    - Inventaire après décès de Paul Charles Pion maître bourrelier, 5 mars 1781
      inventaire après décès; Pion, Paul-Charles; sellier
    - Inventaire après décès de Paul Charles Pion, maître bourrelier, 5 mars 1781
    - Inventaire après décès de Marie Gabrielle Vigoureux veuve Paccard, 5 mars 1781
      inventaire après décès; Vigoureux, Marie-Gabrielle; Paccard,
    - Inventaire après décès de Gilles Joseph Levent Bourgeois de Paris, 10 mars 1781
      inventaire après décès; Levent, Gilles-Joseph
    - Inventaire après décès de Gilles Joseph Leveut bourgeois de Paris, 10 mars 1781
      inventaire après décès; Leveut, Gilles-Joseph
    - Inventaire après décès de Arrachart Abbé Arrachart, 16 mars 1781
      inventaire après décès; Arrachart; abbé
    - Inventaire après décès de monsieur l'abbé Arrachart, 16 mars 1781
      inventaire après décès; Arrachart (monsieur); abbé
    - Notoriété constatant le décès de mademoiselle Auvin et délivrance de legs, 22 mars 1781
      notoriété; Auvin (mademoiselle)
    - Contrat de mariage entre le sieur Charles Deschamps et la demoiselle Henriette Antoinette Martin, 28 mars 1781
      contrat de mariage; Deschamps, Charles; Martin, Henriette-Antoinette
    - Notoriété pour le sieur Carré, 29 mars 1781
      notoriété; Carre (sieur)
    - Testament de Nicolas Perrière, 7 avril 1781
      testament; Perriere, Nicolas
    - Inventaire après décès de Laurent Jacques Souhart, 9 avril 1781
      inventaire après décès; Souhart, Laurent Jacques
    - Inventaire après décès de Jacques Soahart, 9 avril 1781
      inventaire après décès; Soahart, Jacques
    - Notoriété concernant le sieur Edmé Lachart mort aux isles, 10 avril 1781
      notoriété; Lachard, Edmé
    - Inventaire après décès de Lucien Simmon Leneutre, 11 avril 1781
      inventaire après décès; Leneutre, Lucien-Simmon
    - Vente d'office de fourrier., 11 avril 1781
      Voir aussi au 25 juillet et 31 août 1781.
      acte de vente; officier civil (Ancien Régime)
    - Inventaire après décès du sieur Lucien Simon Leneutre, 11 avril 1781
      inventaire après décès; Leneutre, Lucien-Simon
    - Contrat de mariage entre le sieur Guilleraut et la dame Allain, 17 avril 1781
      contrat de mariage; Guilleraut (sieur); Allain (dame)
    - Contrat de mariage entre le sieur Meyer et la demoiselle Saunier, 17 avril 1781
      contrat de mariage; Meyer (sieur); Saunier (demoiselle)
    - Contrat de mariage entre le sieur Dupuis et la demoiselle Lenaut, 17 avril 1781
      contrat de mariage; Dupuis (sieur); Lenaut (dame)
    - Inventaire après décès de l'épouse Coudien, 21 avril 1781
      inventaire après décès; Coudien,
    - Inventaire après décès de mademoiselle Coudier, 21 avril 1781
      inventaire après décès; Coudier (mademoiselle)
    - Révocation de testament de la veuve Champignolle, 23 avril 1781
      testament; renonciation; Champignolle (veuve)
    - Notoriété en rectification du nom du sieur Scelle fils, 26 avril 1781
      notoriété; Scelle (sieur fils)
    - Dépôt d'une acte de mariage du sieur et dame Butter, 28 avril 1781
      acte d'état civil; dépôt de pièces; Butter (sieur); Butter (dame)
    - Contrat de mariage entre Louis Scelle et Marie Esther Outardel, 5 mai 1781
      contrat de mariage; Scelle, Louis; Outardel, Marie-Esther
    - Inventaire après décès de Noël Victor Terret, 14 mai 1781
      inventaire après décès; Terret, Noël-Victor
    - Contrat de mariage entre le sieur Givet et la demoiselle Marcoune, 14 mai 1781
      contrat de mariage; Givet (sieur); Marcoune (demoiselle)
    - Inventaire après décès du sieur Terret, 14 mai 1781
      inventaire après décès; Terret (sieur)
    - Contrat de mariage entre le sieur Denis Claude Ferrand et la demoiselle Marie Geneviève Allon, 20 mai 1781
      contrat de mariage; Ferrand, Denis-Claude; Allon, Marie-Geneviève
    - Contrat de mariage entre Antoine Matarte et Marguerite Prévost de Tourneville, 24 mai 1781
      contrat de mariage; Matarte, Antoine; Prevost de Tourneville, Marguerite
    - Contrat de mariage entre Mathurin Cochu et Marie Angélique Nicolas, 27 mai 1781
      contrat de mariage; Cochu, Mathurin; Nicolas, Marie-Angélique
    - Contrat de mariage entre le sieur Louis Maillot et la demoiselle Prunaule, 30 mai 1781
      contrat de mariage; Maillot, Louis; Prunaule (demoiselle)
    - Inventaire après décès de Jean Joseph Honoré Dagneau huissier, 8 juin 1781
      inventaire après décès; Dagneau, Jean-Joseph-Honoré; huissier de justice
    - Inventaire après décès de Jean Joseph Honoré Dagneau, 8 juin 1781
      inventaire après décès; Dagneau, Jean-Joseph-Honoré
    - Inventaire après décès de Provendier, 15 juin 1781
      inventaire après décès; Provendier
    - Inventaire après décès des sieur et dame Provendier, 15 juin 1781
      inventaire après décès; Provendier (sieur); Provendier (dame)
    - Inventaire après décès de l'épouse Provendier, 15 juin 1781
    - Engagement de M. Laurent avec le sieur Carneval pour l'opéra de Dublin., 16 juin 1781
      Précisions sur les lieux: Dublin (Irlande)--Opéra
      Voir aussi au 2 juillet 1781.
      Dublin (Irlande); Carneval (M.); Laurent (M.)
    - Contrat de mariage entre le sieur Bezet et la demoiselle Magloire, 18 juin 1781
      contrat de mariage; Bezet (sieur); Magloire (demoiselle)
    - Contrat de mariage entre Antoine Martin et Louise Françoise Bernier, 18 juin 1781
      contrat de mariage; Martin, Antoine; Bernier, Louise-Françoise
    - Dépôt d'extrait mortuaire du sieur Poitevin fils, 19 juin 1781
      acte d'état civil; dépôt de pièces; Poitevin (sieur Fils)
    - Inventaire après décès de Michel Delance, 22 juin 1781
      inventaire après décès; Delance, Michel
    - Inventaire après décès de Michel Delance, 22 juin 1781
    - Inventaire après décès de Louis Trousseau, 26 juin 1781
      inventaire après décès; Trousseau, Louis
    - Inventaire après décès de Louis Claude Trouneau, 26 juin 1781
      inventaire après décès; Trouneau, Louis-Claude
    - Contrat de mariage entre Claude Dehesseux; Simone Guillaume, 27 juin 1781
      contrat de mariage; Dehesseux, Claude; Guillaume, Simone
    - Notoriété du décès de monsieur François Lechambrier, 28 juin 1781
      contrat de mariage; Lechambier, François
    - Testament de madame Macquerre, 28 juin 1781
      testament; Macquerre (madame)
    - Contrat de mariage entre Henry Joseph Deloincourt et Marie Delacour, 28 juin 1781
      contrat de mariage; Deloincourt, Henry-Joseph; Delacour, Marie
    - Contrat de mariage entre le sieur Louis Jacques Prudot et la demoiselle Marie Jeanne Aimée Malancourt, 28 juin 1781
      contrat de mariage; Prudot, Louis-Jacques; Malancourt, Marie-Jeanne-Aimée
    - Inventaire après décès de Marie Anne Guelerget, 30 juin 1781
      inventaire après décès; Guelerget, Marie-Anne
    - Inventaire après décès de Marie Anne Guelerget, 30 juin 1781
    - Dépôt d'extrait mortuaire de dame Angélique Darey, 30 juin 1781
      acte d'état civil; dépôt de pièces; Darey, Angélique
    - Contrat de mariage entre le sieur Joseph Vaucouleur et la demoiselle Françoise Colignon, 3 juillet 1781
      contrat de mariage; Vaucouleur, Joseph; Colignon, Françoise
    - Inventaire après décès de Louis Antoine Lepage maître perruquier, 4 juillet 1781
      inventaire après décès; Lepage, Louis-Antoine; coiffeur
    - Notoriété concernant la femme Normand, 4 juillet 1781
      notoriété; Normand (femme)
    - Inventaire après décès de dame Françoise Breban femme de Eustache Lavier, 4 juillet 1781
      inventaire après décès; Bredan, Françoise; Lavier, Eustache (femme de)
    - Inventaire après décès du sieur Louis Antoine Lepage maître perruquier, 4 juillet 1781
    - Inventaire après décès de Jeanne Françoise Breban épouse Eustache Lavier, 4 juillet 1781
      inventaire après décès; Breban, Jeanne-Françoise; Lavier, Eustache
    - Contrat de mariage entre le sieur Jean Louis Mongé et Marie Portier, 5 juillet 1781
      contrat de mariage; Monge, Jean-Louis; Portier, Marie
    - Inventaire après décès de Catherine Frossard épouse Jacques Godel, 6 juillet 1781
      inventaire après décès; Frossard, Catherine; Godel, Jacques
    - Inventaire après décès de Catherine Fronard femme du sieur Jacques Godel, 6 juillet 1781
      inventaire après décès; Fronard, Catherine; Godel, Jacques (femme du sieur)
    - Contrat de mariage entre Charles Antoine Houy et Marie Anne Madelaine Girard, 6 juillet 1781
      contrat de mariage; Houy, Charles-Antoine; Girard, Marie-Anne-Madelaine
    - Dépôt d'extrait mortuaire de la dame veuve Forest, 9 juillet 1781
      acte d'état civil; dépôt de pièces; Forest (dame veuve)
    - Notoriété en rectification des noms des enfants Lemaire, 10 juillet 1781
      notoriété; Lemaire (enfants)
    - Inventaire après décès de l'épouse Houpain, 11 juillet 1781
      inventaire après décès; Houpain,
    - Inventaire après décès de la dame Houpoin, 11 juillet 1781
      inventaire après décès; Houpain (dame)
    - Vente de fonds de boutique de marchand de vins., 14 juillet 1781
      acte de vente; commerçant
    - Notoriété du décès de Gabriel Rumeau et transport de rente, 18 juillet 1781
      notoriété; Rumeau, Gabriel
    - Inventaire après décès de Hilaire Mathieu Noel, 19 juillet 1781
      inventaire après décès; Noel, Hilaire-Mathieu
    - Inventaire après décès du sieur Hilaire Mathieu Noël, 19 juillet 1781
    - Contrat de mariage entre le sieur Tinerand et la demoiselle Thierry, 21 juillet 1781
      contrat de mariage; Tinerand (sieur); Thierry (demoiselle)
    - Inventaire après décès de Louise Ogier, 25 juillet 1781
      inventaire après décès; Ogier, Louise
    - Inventaire après décès de la dame Louise Ogier, 25 juillet 1781
    - Testament déposé et COD de la demoiselle Derosnay, 26 juillet 1781
      testament; dépôt de pièces; Derosnay (demoiselle)
    - Contrat de mariage entre le sieur Barré et la demoiselle Dubourt, 27 juillet 1781
      contrat de mariage; Barre (sieur); Dubourt (demoiselle)